臺灣嘉義地方法院刑事判決　　　　　　　　　　　　　九十三年度訴字第一三一號
　　公　訴　人　臺灣嘉義地方法院檢察署檢察官
　　被　　　告　甲○○
右列被告因違反毒品危害防制條例案件，經檢察官提起公訴（九十三年度毒偵字第二
八五號）及移
判程序審理，判決如左：
    主  文
甲○○連續施用第一級毒品，累犯，處有期徒刑壹年陸月。扣案之注射針筒貳支、斜
削吸管壹支及密封袋壹個均沒收。
    事  實
一、甲○○前因施用毒品案件，經送觀察、勒戒後，認無繼續施用傾向，為本院於民
    國八十七年七月三十日，以八十七年度訴字第一０三號為不起訴處分確定；復又
    因施用毒品案件，經本院裁定送觀察、勒戒後，認有繼續施用傾向，裁定送強制
    戒治，刑案部分則經本院以八十九年度訴字第四號刑事判決判處有期徒刑九月確
    定；嗣又因施用第一級毒品海洛因案件，經本院於九十年四月二十七日以九十年
    度訴字第一三六號刑事判決判處有期徒刑十月確定，甫於九十二年四月二十五日
    假釋付保護管束期滿，視為刑之執行完畢。詎其仍不知悔改，復基於施用第一級
    毒品海洛因之概括犯意，自九十三年二月間某日起，迄同年三月十四日上午某時
    止，分別在其位於嘉義縣六腳鄉正義村占富厝四八號住處及同鄉○○○道路等處
    ，連續以注射方式施用第一級毒品海洛因多次。嗣經警先於九十三年二月四日下
    午二時三十分許在其位於上址住處搜索查獲，扣得注射針筒一支、斜削吸管一支
    及密封袋一個等物；後又於九十三年三月十四上午十二時許，因竊盜案為警查獲
    ，經警在其身上扣得注射針筒一支，並採尿送驗後，查得上情。
二、案經嘉義縣警察局朴子分局報請台灣嘉義地方法院檢察署檢察官偵查起訴及該署
    檢察官移送併辦。
    理  由
一、訊據被告甲○○對於右揭犯罪事實坦承不諱，而被告二次經警所採尿液送驗，結
    果均呈嗎啡陽性反應，亦有代號與真實姓名對照表及嘉義縣衛生局煙毒尿液檢驗
    單各二紙附卷可稽。復有施用毒品器具注射針筒二支、斜削吸管一支及密封袋一
    個扣案可資佐證，堪認被告之自白為真實，足以採信。又被告前因施用毒品案件
    ，經送觀察、勒戒後，認無繼續施用傾向，為本院於八十七年七月三十日，以八
    十七年度訴字第一０三號為不起訴處分確定；復又因施用毒品案件，經本院裁定
    送觀察、勒戒後，認有繼續施用傾向，裁定送強制戒治，刑案部分則經本院以八
    十九年度訴字第四號刑事判決判處有期徒刑九月確定；嗣又因施用第一級毒品海
    洛因案件，經本院於九十年四月二十七日以九十年度訴字第一三六號刑事判決判
    處有期徒刑十月確定，亦有台灣高等法院被告全國前案紀錄表、嘉義地檢署刑案
    資料查註紀錄表各一份附卷可參，是本件被告於強制戒治執行完畢後五年內再犯
    本件毒品危害防制條例第十條第一項之罪，事證明確，其犯行洵堪認定。
二、核被告所為，係犯毒品危害防制條例第十條第一項之施用第一級毒品罪。其施用
    第一級毒品前後持有第一級毒品之低度行為，應為施用第一級毒品之高度行為所
    吸收，不另論罪。被告先後多次施用第一級毒品之犯行，均時間緊接、方法相同
    ，所犯又均係構成要件相同之罪名，顯係基於概括犯意為之，應為連續犯，而成
    立連續施用第一級毒品一罪，應依法加重其刑。公訴人雖僅就被告自九十二年二
    月間某日起迄九十三年三月十日止之多次施用第一級毒品犯行提起公訴，未論及
    自九十三年三月十一日之後迄同年三月十四日上午某時許止之多次施用第一級毒
    品犯行，然檢察官就犯罪事實一部起訴者，其效力及於全部，本件公訴人於起訴
    書漏未論列之被告多次施用第一級毒品之犯罪事實，既與前揭起訴並經論罪之多
    次施用第一級毒品犯行部分，具有連續犯之裁判上一罪關係，已如前述，本院自
    得併予審理。查被告前因施用毒品案件，經本院於九十年四月二十七日以九十年
    度訴字第一三六號刑事判決判處有期徒刑十月確定，甫於九十二年四月二十五日
    假釋付保護管束期滿，視為刑之執行完畢，有臺灣嘉義地方法院檢察署刑案資料
    查註紀錄表、臺灣高等法院被告全國前案紀錄表各一份在卷可按，其受有期徒刑
    之執行完畢，五年以內再犯本件有期徒刑以上之罪，為累犯，應依刑法第四十七
    規定，遞加重其刑。爰審酌被告前曾因施用毒品案件經觀察勒戒，竟無視於毒品
    對於自身健康之戕害及國家對於杜絕毒品犯罪之禁令，猶施用毒品不輟，再為本
    件犯行，惟念及其吸毒係戕害自己身心之行為，及其犯罪之動機、目的、手段、
    犯罪後坦承犯行等一切情狀，量處如主文所示之刑。扣案之注射針筒二支、斜削
    吸管一支及密封袋一個，分係被告所有供施用毒品與包裝毒品所用之物，此為被
    告所自承，爰均依刑法第三十八條第一項第二款規定宣告沒收。
據上論斷，應依刑事訴訟法第二百七十三條之一第一項、第二百九十九條第一項前段
，毒品危害防制條例第十條第一項，刑法第十一條前段、第五十六條、第四十七條、
第三十八條第一項第二款，判決如主文。
本案經檢察官朱介斌到庭執行職務。
中      華      民      國    九十三    年      五      月    三十一    日
                                      臺灣嘉義地方法院刑事第二庭
                                          法  官  林  坤  志
右正本證明與原本無異。
如不服本判決，應於判決送達後十日內，向本院提出上訴狀（應附繕本）。
中      華      民      國    九十三    年      五      月    三十一    日
                                          書記官  江  芳  耀
附錄論罪科刑法條：
毒品危害防制條例第十條
施用第一級毒品者，處六月以上五年以下有期徒刑。
